【裁判字號】    92,訴,401
【裁判日期】    921028
【裁判案由】    毒品危害防制條例
【裁判全文】
臺灣嘉義地方法院刑事判決                          九十二年度訴字第四一號
    公  訴  人  臺灣嘉義地方法院檢察署檢察官
    被      告  甲○○
右列被告因毒品危害防制條例案件，經檢察官提起公訴（九十二年度毒偵字第六一一
號）及移
    主  文
甲○○連續施用第一級毒品，處有期徒刑壹年貳月，扣案之第一級毒品海洛因壹包（
淨重零點貳公克）沒收銷燬之，前開毒品外包裝壹個（重零點貳壹公克）、斜削吸管
壹支、密封袋個、注射針筒壹支均沒收；又連續施用第二級毒品，處有期徒刑陸月
；應執行有期徒刑壹年陸月，扣案之第一級毒品海洛因壹包（淨重零點貳公克）沒收
銷燬之，前開毒品外包裝壹個（重零點貳壹公克）、斜削吸管壹支、密封袋個、注
射針筒壹支均沒收。
    事  實
一、甲○○前因施用毒品案件，經台灣桃園地方法院裁定送觀察、勒戒後，認無繼續
    施用毒品之傾向，經台灣桃園地方法院檢察署檢察官以八十八年度毒偵字第二四
    六號不起訴處分確定；又因施用毒品案件，經本院裁定送觀察、勒戒後，認無繼
    續施用毒品之傾向，由臺灣嘉義地方法院檢察署檢察官以九十年度毒偵字第八六
    八號為不起訴處分確定；復又因施用毒品案件，經本院裁定送戒治處所施以強制
    戒治，於戒治滿三月後，經裁定停止戒治付保護管束，於九十二年四月三日停止
    戒治出所，刑事部分則經本院判處有期徒刑一年四月確定，迄未執行。詎仍不知
    悔改，又基於施用第一級毒品海洛因之概括犯意，連續自九十二年七月二日起至
    同年八月九日止，在其位於台南縣北門鄉蚵寮村蚵寮五四六號住處，以針筒注射
    之方式，施用第一級毒品海洛因多次；另又基於施用第二級毒品安非他命之概括
    犯意，於九十二年七月十二日、同年八月十日某時，各以燒烤吸食方式施用第二
    級毒品安非他命一次。嗣經警分別於九十二年七月十四日下午一時許為警查獲，
    經警採集尿液送驗，結果呈嗎啡與安非他命陽性反應，並扣得海洛因一包（淨重
    ０‧二公克、包裝重０‧二一公克）、包裝袋三個、斜削吸管一支、注射針筒一
    支；又因案通緝而為警於九十二年八月十一日為警查獲，經警採尿送驗之結果，
    確呈嗎啡及甲基安非他命陽性反應，始知上情。
二、案經嘉義縣警察局布袋分局報請臺灣嘉義地方法院檢察署檢察官偵查起訴及該署
    檢察官移送併辦。
    理  由
一、訊據被告甲○○對於右揭事實均坦承不諱，被告之尿液分別於九十二年七月十四
    日、同年八月十一日經警採集送驗，結果均呈嗎啡及安非他命陽性反應，有卷附
    之嘉義縣衛生局煙毒尿液檢驗單二份可查（見偵查卷一第一八頁、警卷二第七頁
    ），又扣案之白色粉末一包經送請法務部調查局檢驗之結果，確含有第一級毒品
    海洛因一包（淨重０‧二公克、包裝重０‧二一公克），亦有該局鑑定通知書一
    份在卷可參（見偵查卷一第二六頁），此外並有包裝袋三個、斜削吸管一支、注
    射針筒一支扣案可資佐證。另被告前因施用毒品案件，經台灣桃園地方法院裁定
    送觀察、勒戒後，認無繼續施用毒品之傾向，經台灣桃園地方法院檢察署檢察官
    以八十八年度毒偵字第二四六號不起訴處分確定；又因施用毒品案件，經本院裁
    定送觀察、勒戒後，認無繼續施用毒品之傾向，由臺灣嘉義地方法院檢察署檢察
    官以九十年度毒偵字第八六八號為不起訴處分確定；復又因施用毒品案件，經本
    院裁定送戒治處所施以強制戒治，於戒治滿三月後，經裁定停止戒治付保護管束
    ，於九十二年四月三日停止戒治出所，刑事部分則經本院判處有期徒刑一年四月
    確定，迄未執行，亦有台灣高等法院被告全國前案查註紀錄表一份在卷可查，是
    被告自白核與事實相符，事證明確，其三犯毒品危害防制條例第十條第一項、第
    二項以上之犯行堪以認定。
二、按海洛因、安非他命係毒品危害防制條例第二條第二項第一款、第二款所定之第
    一、二級毒品。被告前因二次施用毒品案件，經本院先後裁定觀察、勒戒，復為
    檢察官為不起訴處分確定在案，又於停止戒治交付保護管束期間，再犯本件施用
    第一、二級毒品之犯行。核其所為，分別違反毒品危害防制條例第十條第一項之
    施用第一級毒品罪及第十條第二項之施用第二級毒品罪。其施用第一級毒品及施
    用第二級毒品前、後持有第一級毒品、第二級毒品之低度行為，應分別為施用第
    一級毒品、第二級毒品之高度行為所吸收，不另論罪。又被告先後施用第一級毒
    品及先後施用第二級毒品犯行，均時間緊接，方法雷同，所犯係構成要件相同之
    罪名，顯係基於概括犯意為之，應各依刑法第五十六條連續犯規定論以一罪，並
    加重其刑。又公訴人雖未就被告自九十二年七月十五日起至九十二年八月九日之
    多次施用第一級毒品海洛因多次及九十二年八月十日施用第二級毒品安非他命一
    次之犯行提起公訴，然檢察官就犯罪事實一部起訴者，其效力及於全部，上開犯
    罪事實，既分別與前開起訴之連續施用第一級毒品海洛因、施用第二級毒品安非
    他命犯行具有連續犯之裁判上一罪關係，已如前述，本院自得併予審理。前開連
    續施用第一級毒品及連續施用第二級毒品二罪間，犯意各別，行為互異，犯罪構
    成要件亦不同，自應分論併罰。爰審酌被告前曾施用毒品，經觀察勒戒，獲邀寬
    典予免刑及不起訴處分確定後，猶不思悔改，再度施用毒品，顯乏禁絕毒害之決
    心，及犯罪之動機、目的、方法，及坦認犯罪、態度尚可等一切情狀，量處如主
    文所示之刑，並定其應執行之刑，以示懲儆。
三、扣案之第一級毒品海洛因一包（淨重０‧二公克），係違禁物，應依毒品危害防
    制條例第十八條第一項前段規定沒收銷燬之；前開毒品外包裝一個（重０‧二一
    公克）、斜削洗管一支、密封袋三個及注射針筒一支，均係被告所有且供施用第
    一級毒品海洛因所用，業據其供陳在卷，為被告所有供犯罪所用之物，均應依刑
    法第三十八條第一項第二款規定併予沒收之。
據上論斷，應依刑事訴訟法第二百九十九條第一項前段、第二百七十三條之一第一項
，毒品危害防制條例第十條第一項、第二項、第十八條第一項前段，刑法第十一條前
段、第五十六條、第五十一條第五款、第三十八條第一項第二款，判決如主文。
本案經檢察官朱介斌到庭執行職務。
中      華      民      國      九十二      年    十    月    二十八    日
                                      臺灣嘉義地方法院刑事第二庭
                                          法  官      林  坤  志
右正本證明與原本無異。
如不服本判決，應於判決送達後十日內向本院提出上訴狀( 應附繕本 )。
中      華      民      國      九十二      年    十    月    二十八    日
                                          書記官      黃  意  雯
右正本證明與原本無異。
附錄本判決論罪法條全文：
毒品危害防制條例第十條第一項、第二項
施用第一級毒品者，處六月以上五年以下有期徒刑。
施用第二級毒品者，處三年以下有期徒刑。


司法院資訊處製作；財團法人民間司法改革基金會備份。
